【裁判字號】    92,交聲,694
【裁判日期】    920725
【裁判案由】    聲明異議
【裁判全文】
臺灣臺中地方法院交通事件裁定                    九十二年度交聲字第六九四號
     原處分機關     交通部公路總局台中區監理所
     異議人即
     受處分人       甲○○
右列受處分人因違反道路交通管理處罰條例案件，對於交通部公路總局台中區監理所
九十二年六月二十四日所為之裁決（中監違字第裁六○─ＺＦ0000000號裁決
書），聲明異議，本院裁定如左：
    主  文
異議駁回。
    理  由
一、原處分機關略以：異議人即受處分人甲○○，於九十二年四月十二日十時二十四
    分許，因其所有之車號Ａ九─五三七七號自用小客車，在國道三號公路九○公里
    北向處，行車限速一○○公里，經測速時速一一三公里，超速十三公里行駛之違
    規事實，經內政部警政署國道公路警察局第六警察隊員警以科學儀器測定依法逕
    行舉發，受處分人依限期到案，經向原舉發機關查證違規屬實，該所遂於九十二
    年六月二十四日以中監違字第裁六○─ＺＦ0000000號裁決書，裁處受處
    分人違反道路交通管理處罰條例第三十三條第一項及第六十三條第一項之規定，
    處罰鍰新台幣三千元整，並記違規點數一點，逾期則依違反道路交通管理事件統
    一裁罰標準表及裁決書處罰主文裁處，於法並無不合等語。
二、本件受處分人甲○○則以：受處分人被舉發之地點標示已更改為速限一一○公里
    ，經向工務段王先生查證，國道三號自龍井交流道北上至香山段，確實已於九十
    二年四月十一日陸續完成新速限標為一一○公里，且受處分人遭舉發測速照相地
    點是在已施工完成新速限標交界處，爰聲明異議云云。
三、按汽車行駛於高速公路或設站管制之道路，而不遵管制之規定者，處汽車駕駛人
    新台幣三千元以上六千元以下罰鍰；又按汽車行駛高速公路應依速限標誌指示；
    汽車駕駛人有第三十三條之情形者，記違規點數一點。道路交通管理處罰條例第
    三十三條第一項、第六十三條第一項第一款、道路交通安全規則第二十三條第一
    項及高速公路交通管制規則第五條第一項與違反道路交通管理事件統一裁罰標準
    表分別定有明文。經查：受處分人甲○○於九十二年四月十二日十時二十四分許
    ，因其所有之車號Ａ九─五三七七號自用小客車，在國道三號公路九○公里北向
    處，行車限速一○○公里，經測速時速一一三公里，超速十三公里行駛之違規事
    實，經內政部警政署國道公路警察局第六警察隊員警以科學儀器測定依法逕行舉
    發等情，非但為受處分人於異議狀所不爭執，並有內政部警政署國道公路警察局
    員警逕行舉發之違反道路交通管理事件通知單一紙與裁決書一份在卷可稽，違規
    事實，可以認定。雖受處分人辯稱：受處分人被舉發之地點標示已更改為速限一
    一○公里云云。惟查：受處分人於上開時、地超速十三公里違規事實，係經執勤
    員警以微電腦之雷達測速照相系統照相採證測得，該車行速為一一三公里，超速
    十三公里（該路段最高時速限制一○○公里），該使用之雷達測速儀器，業經檢
    驗合格。另查國道三號公路土城交流道以南段速限調整為一一○公里係自九十二
    年四月十五日零時起開始實施等情，此有內政部警政署國道公路警察局第六警察
    隊九十二年六月三日公警國六交訴字第○九二○○○二七八八號函在卷可佐。況
    且受處分人確係超速十三公里，仍有超速行駛之事實，要無可疑。再者，本件逕
    行舉發受處分人違規行為，係以科學儀器取得證據資料，依本條例第七條之二規
    定，本得對汽車所有人逕行舉發處罰，是此雷達測速照相系統照相採證測得所為
    之逕行舉發，可認為實在。受處分人又無法提出其他任何證據供本院參酌，受處
    分人空言否認未有超速違規之情，不足採信。從而，原處分機關據以援引上開規
    定，裁處罰鍰新台幣三千元整，並記違規點數一點，逾期則依裁決書處罰主文規
    定處罰，並無不當，本件異議為無理由，應予駁回。
四、據上論斷，應依道路交通管理處罰條例第八十七條、道路交通案件處理辦法第十
    九條，裁定如主文。
中      華      民      國    九十二    年      七      月    二十五    日
                                        臺灣臺中地方法院交通法庭
                                            法  官    許  金  樹
右正本證明與原本無異。
如不服本裁定應於送達後五日內向本院提出抗告狀。
                                            書記官
中      華      民      國    九十二    年      七      月    二十五    日


司法院資訊處製作；財團法人民間司法改革基金會備份。
